Inventaris van het archief van de familie Teding van Berkhout, 1578-1994 (-2015)
Nationaal Archief, Den Haag
- Aanvulling 1998-2000, 2015
  - Verzamelde stukken, D
    - Rapport van de Heeren Gecommtteerden der Staten-Generaal in Januarij 1616 naar Leeuwarden gezonden, tekstuitgave bezorgd en ingeleid door W.G. Brill, gedrukt., Z.d. (19e eeuw); 2260; 1 katern
    - Genealogische aantekeningen betreffende de geslachten Van Sanen en Admiraal beide te Monnickendam, met afbeelding van het wapen van het eerstgenoemde geslacht en van dat van het geslacht Teding van Berkhout., Z.d. (ca. 1910); 2261; 3 stukken
      De stukken en de oude omslag zijn voorzien van het stempel van het familie-archief Pont. Zie ook inv.nr. 1926.
    - Menu van het diner ter gelegenheid van het 150-jarig bestaan van de Nederlandsche Maatschappij voor Nijverheid en Handel, gedrukt., 1927; 2262; 1 stuk
      Jan Teding van Berkhout (1756-1806) was president van de Oeconomische tak van de Hollandsche Maatschappij van Wetenschappen, een voorloper van bovengenoemde Maatschappij.
    - "Sproke van den Graeff van Polsbroek in het Bosch van Drakenstein", kolderiek sprookje door "O. v. L." waarin de namen van diverse aanzienlijke geslachten zijn verwerkt, getypt., Z.d. (ca. 1930); 2263; 1 stuk
    - Stamreeks van de familie Teding van Berkhout, getypt, ca. 1944; 2343; 1 deel
      Verkort opgenomen in het Nederlands Adelsboek.
    - Gedenkschrift ter gelegenheid van het 100-jarig jubileum op 1 october 1946, bijlage bij De Vliegende Hollander, orgaan van de N.V. Haarlemsche Brandverzekering Maatschappij van 1846 te Haarlem, fotokopie., 2264; 1 stuk
      Jhr. Adriaan Volckert Teding van Berkhout was mede-oprichter en mede-direkteur van deze onderneming.
    - 100 jaar Noordzeekanaal en IJmuiden, momentopname uit het leven en werken in het Velsen van zo'n honderd jaar geleden. door Siebe Rolle, gedrukt., 1976; 2265; 1 katern
    - Opgaven en antwoorden van het vak geschiedenis en staatsinrichting bij het VWO-eindexamen., 1997; 2266; 1 omslag
      In deze opgaven werd o.a. gebruik gemaakt van passages uit het dagboek van Willem Hendrik Teding van Berkhout. Zie inv.nr. 410 en 2137.
    - Artikel uit het dagblad Trouw van woensdag 6 mei 2015, “Een jeugd gevangen in een houten kistje”, betreffende Hendrik Teding van Berkhout en zijn gezin, 2346; 1 stuk
    - Foto's van geschilderde portretten van Johan de Witt, François de Vicq en diens echtgenote Aletta Pancras., Z.d.; 2267; 5 stukken
    - Ansicht van een geschilderd portret van de zevenjarige Pieter Pietersz. (1540-1603) Tedingh, z.j.; 2344; 1 stuk
    - Foto van een geschilderd portret van Catharina van Nijenrode, erfdochter van Hillegom (ca. 1567-1615), z.d.; 2345; 1 stuk
  - Stukken waarvan het verband met het archief niet duidelijk is, E
    - Lijst van riddermatige geslachten voornamelijk in het Nedersticht van Utrecht in de periode 1050-1530., Z.d. (ca. 1700); 2268; 1 stuk
      Waarschijnlijk vroeger bewaard onder Aanwinsten Algemeen Rijksarchief 1889 C nr. 36 XI-i.
    - "Missive geschreven door Hendrik van Bronkhorst zich recommanderende om te wezen Vader van het Vrouwe en Kinder Huis te 's Hage", afschrift., 1726; 2269; 1 stuk
    - "Huwelijks-Zangen", gedichten ter gelegenheid van de bruiloft van Andries Bicker (1724-1770) en Jacoba Berewout (1731-1787) door H. Raket en J.P.Th. Huydecoper, gedrukt., 1750; 2270; 1 katern
    - Poorterakte van de stad Brussel voor Joannes Verreijen., 1758; 2271; 1 charter
    - Uittrekzels uit de Aanteekenboeken en Resolutien van het Kunstgenootschap onder de Spreuk: Kunst wordt door Arbeid verkregen, Gevestigd binnen Leyden, gedrukt., 1772; 2272; 1 stuk
    - "Ode tot lof der Godheid ....", gedicht uitgesproken in het Genootschap Christi Sacrum door "J. v. H.", manuscript., 1804; 2273; 1 stuk
    - Teksten van, deels overgeschreven, gedichten., 1834 en z.d.; 2274; 3 stukken
    - Politiek-juridische verhandeling door N.N. over de verschillende beleidsterreinen van het ministerie van Binnenlandse Zaken, manuscript., Z.d. (ca. 1848); 2275; 1 stuk
    - Aantekeningen van N.N. over het klimaat en de invloed daarvan op de natuur., 1865, 1869, 1871-1877, 1879, 1882; 2276; 1 deeltje
    - Foto's van geschilderde en getekende portretten van onbekenden., Z.d.; 2277; 1 omslag
    - Portret- en groepsfoto's van onbekenden., Z.d.; 2278; 1 omslag